臺灣高等法院高雄分院刑事判決　　　　 94年度上易字第378號
上　訴　人　臺灣屏東地方法院檢察署檢察官
被　　　告　甲○○
　　　　　　　　　　　18弄2號
上列上訴人因被告竊盜案件，不服臺灣屏東地方法院94年度易字
第176 號中華民國94年4 月29日第一審判決（起訴及移送本院併
辦案號：臺灣屏東地方法院檢察署94年度偵字第562 、2215、87
97號），提起上訴，本院判決如下：
     主  文
原判決撤銷。
甲○○連續攜帶兇器竊盜，累犯，處有期徒刑壹年捌月，Ｔ型扳
手壹支及六角扳手壹支均沒收。
     事  實
一、甲○○前因違反毒品危害防制條例及竊盜案件，經台灣桃園
    地方法院分別判處有期徒刑7 月及9 月，合併定應執行刑為
    有期徒刑1 年3 月確定，於民國（下同）92年6 月13日假釋
    出監，93年1 月20日縮刑期滿，未經撤銷假釋，以已執行完
    畢論。猶不知悔改，復基於意圖為自己不法所有之概括犯意
    ，而為下列之竊盜行為：
  (一)於93年7 月17日凌晨零時許，攜帶其所有、客觀上足供兇器
    使用之T 型扳手1 支，至桃園縣中壢市○○路○ 段497 號前
    ，竊取戊○○所有之LH-8010 號自用小客車1 部。嗣於同日
    上午7 時50分許，甲○○駕駛上開自用小客車行經國道中壢
    交流道時，當場為警查獲，並扣得供行竊所用之T 型扳手1
    支。
  (二)同年8 月9 日凌晨1 時許，在桃園縣中壢市○○路附近，以
    其所有客觀上足以致人生命、身體危險之六角扳手1 支，竊
    取丁○○所有車牌號碼Z8-5578 號之自用小貨車，得手後供
    己使用。嗣於翌（10）日凌晨2 時許，在桃園縣楊梅鎮○○○路○ 段464 號前，甲○○駕駛上開車輛搭載陳玟憲、黃國
    炫（2 人業經不起訴處分）與田榮輝酒後駕駛之車牌號碼88
    95-HC 號自用小客車（業經緩起訴處分）發生碰撞，為警據
    報當場查獲，甲○○則乘隙逃逸。
  (三)同年9 月14日下午3 時20分許，夥同彭勝君（經台灣新竹地
    方法院檢察署以93年度偵字第6158號提起公訴），駕駛彭勝
    君之前單獨竊得之V2-3603 號自小貨車，前往新竹縣關西鎮
    玉山里130 號旁，共同竊取乙○○管理為丙○○所有之不鏽
    鋼鐵門1 扇，得手後，為乙○○發現報警，經警於同日下午
    3 時50分許，在關西鎮○○里○○道上查獲。
二、案經桃園縣警察局平鎮分局、新竹縣警察局新埔分局報請臺
    灣桃園地方法院檢察署檢察官呈請臺灣高等法院檢察署核轉
    臺灣屏東地方法院檢察署檢察官偵查起訴及移送本院併案審
    理。
     理  由
一、訊據被告甲○○對於上開3 次行竊之事實，均坦承不諱，核
    與被害人戊○○、丁○○、乙○○、丙○○於警詢時所述失
    竊情節相符，並經共犯彭勝君於警詢及檢察官偵查時供述確
    有與被告共同偷竊不鏽鋼鐵門1 扇無訛。復有被害人出具之
    贓物保管領結3 紙附卷可稽，及有扣案之T 型扳手1 支足資
    佐證。被告之自白核與事實相符，應堪信為真實，被告罪證
    明確，犯行堪予認定。
二、按刑法第321 條第1 項第3 款之攜帶兇器竊盜罪，係以行為
    人攜帶兇器竊盜為其加重條件，此所謂兇器，其種類並無限
    制，凡客觀上足對人之生命、身體、安全構成威脅，具有危
    險性之兇器均屬之，且祇須行竊時攜帶此種具有危險性之兇
    器為已足，並不以攜帶之初有行兇之意圖為必要（最高法院
    74年3 月19日刑庭總會決議參照）。被告行竊戊○○自小客
    車所用之T 型扳手1 支及行竊丁○○自小貨車之六角扳手1
    支，以之攻擊於人，於客觀上均足以為殺害或傷害人之生命
    、身體之器械，堪認為兇器，是核被告以上開兇器偷竊戊○○自小客車及丁○○自小貨車所為，核均係犯刑法第321 條
    第1 項第3 款之攜帶兇器竊盜。其徒手偷竊丙○○所有之不
    鏽鋼鐵門，則犯刑法第320 條第1 項之普通竊盜罪，被告就
    偷竊鐵門之行為，與彭勝君之間，有犯意之聯絡及行為之分
    擔，應依刑法第28條論以共同正犯。又被告3 次行竊，時間
    緊接，顯係基於概括之犯意，應依刑法第56條論以連續犯，
    而從一重之攜帶兇器竊盜罪論處。又被告前因違反毒品危害
    防制條例及竊盜案件，經台灣桃園地方法院分別判處有期徒
    刑7 月及9 月，合併定應執行刑為有期徒刑1 年3 月確定，
    於92年6 月13日假釋出監，93年1 月20日縮刑期滿，未經撤
    銷假釋，以已執行完畢論，有台灣屏東地方法院檢察署刑案
    資料查註紀錄表、台灣高等法院被告全國前案紀錄表各1 紙
    附卷可稽，其於5 年以內再犯本件有期徒刑之罪，為累犯，
    應依刑法第47條之規定加重其刑。檢察官就被告行竊丁○○
    自小貨車及丙○○鐵門之事實雖未經起訴，惟因與起訴偷竊
    戊○○自小客車之事實，有連續犯之裁判上一罪關係，本院
    自得一併予以論究。
三、原審予以論罪科刑，固非無見；惟被告除偷竊戊○○之自小
    客車外，尚連續偷竊丁○○及丙○○之財物，已如前述，原
    審就此部分未及一併予以論究，自有未洽。檢察官上訴執此
    指摘原判決不當，非無理由，應由本院將原判決撤銷。審酌
    被告年輕力壯，為圖不勞而獲而犯罪，且持兇器竊盜易致危
    害，所得財物價值及犯後坦承犯行等一切情狀，爰予量處有
    期徒刑1 年8 月。又T 型扳手1 支及六角扳手1 支，均係被
    告供行竊所用，且係被告所有，業據被告供明在卷，該六角
    扳手雖未扣案，但並不能證明已經滅失，爰均併依刑法第38
    條第1項第2款宣告沒收。
據上論斷，應依刑事訴訟法第369 條第1 項前段、第364 條、第
299 條第1 項前段，刑法第56條、第321 條第1 項第3 款、第47
條、第38條第1項第2款，判決如主文。
本案經檢察官朱文彬到庭執行職務。
中　　華　　民　　國　　94　　年　　7 　　月　　5 　　日
                  刑事第四庭    審判長法  官  蕭權閔
                                      法  官  李嘉興
                                      法  官  陳吉雄
以上正本證明與原本無異。
本判決不得上訴。
中　　華　　民　　國　　94　　年　　7 　　月　　6 　　日
　　　　　　　　　　　　　　　　　　　書記官  梁美姿
附錄本判決論罪科刑法條：
中華民國刑法第321條第1項第3款：
犯竊盜罪而有左列情形之一者，處6 月以上、5 年以下有期徒刑
：
三  攜帶兇器而犯之者。
                                                      K
